【裁判字號】    95,繼,2085
【裁判日期】    951207
【裁判案由】    指定遺產管理人
【裁判全文】
臺灣板橋地方法院民事裁定              95年度繼字第2085號
聲  請  人  乙○○
上列聲請人聲請對被繼承人甲○○選任遺產管理人事件，本院裁
定如下：
    主    文
選任鄭斌濟律師（男、民國○○年○○月○○日生、身分證統一編號：
Ｚ000000000號）為被繼承人甲○○（男、民國○○年○○月○ 日生、
身分證統一編號：Ｚ000000000號、生前最後設籍台北縣三重市○
○路○段60巷32號、民國95年6 月2 日死亡）之遺產管理人。
程序費用由被繼承人甲○○之遺產負擔。
    理    由
一、按繼承開始時，繼承人之有無不明，而無親屬會議或親屬會
    議未於一個月內選定遺產管理人者，利害關係人或檢察官得
    聲請法院選任遺產管理人，並由法院依公示催告程序，定六
    個月以上之期限，公告繼承人，命其於期限內承認繼承；又
    被繼承人之所有繼承人均拋棄其繼承權者，亦準用關於無人
    承認繼承之規定，民法第1177條、第1178條第2 項、第1176
    條第6 項分別定有明文。
二、本件聲請意旨略以：被繼承人甲○○於民國95年6 月2 日死
    亡，其生前對債務人詹世昌之債權業經聲請強制執行，並經
    鈞院以94年執字第26708 號強制執行在案，惟其繼承人均已
    拋棄繼承，為利被繼承人上開債權之管理，請依法指定鄭斌
    濟律師為被繼承人之遺產管理人等語，提出鄭斌濟身分證、
    本院95年度繼字第1320號函、第1357號函、第1358號函、第
    1476號函、95年5 月24日板院輔94執地字第26708 號民事執
    行處通知、95年8 月16日板院輔94執地字第26708 號民事執
    行處函（以上均為影本）、被繼承人除戶戶籍謄本、聲請人
    戶籍謄本為證，並聲請鈞院調閱95年度繼字第1344號案件。
三、經查，本件聲請人前揭主張，核與所提證據相符，且經本院
    依職權調取上開卷證核閱無訛，足堪信為真實。而聲請人為
    被繼承人甲○○生前之配偶，其以利害關係人身分聲請指定
    被繼承人之遺產管理人，即與首揭法條規定並無不合。聲請
    人聲請指定鄭斌濟律師為被繼承人甲○○遺產管理人，亦經
    鄭斌濟律師到庭表示同意（95年11月8 日訟事件筆錄）。再
    者，鄭斌濟具律師身分，其對於遺產管理事件應甚熟稔，並
    就遺產管理人職務之遂行，有所助益，且身為律師，應會秉
    公辦理，要不致有利害偏頗之虞，為保障債權人之利益及期
    程序之公正、公信起見，從而，本院爰准聲請人之聲請，指
    定鄭斌濟律師為被繼承人甲○○之遺產管理人。
四、至被繼承人之繼承人既均拋棄繼承，其遺產依民法第1176條
    第6 項準用關於無人承認繼承之規定，依同法第1185條規定
    ，於清償債權並交付遺贈物後，如有賸餘，應歸屬國庫，附
    予敘明。
五、依非訟事件法第157 條，裁定如主文。
中    華    民    國    95    年    12    月    7     日
                  家事庭  法  官  毛崑山
以上正本證明與原本無異。
如不服本裁定應於送達後10日內向本院提出抗告狀。
中    華    民    國    95    年    12    月    7     日
                          書記官  廖宮仕


司法院資訊處製作；財團法人民間司法改革基金會備份。
